臺灣臺北地方法院民事簡易判決
111年度北簡字第8574號
原      告  富邦產物保險股份有限公司

法定代理人  賴榮崇  
訴訟代理人  黃律皓  
            沈志揚  
被      告  李昱陞  
上列當事人間請求侵權行為損害賠償（交通）事件，本院於中華
民國111年6月28日言詞辯論終結，判決如下︰
    主      文
被告應給付原告新臺幣壹拾捌萬肆仟貳佰伍拾壹元，及自民國一
百一十一年四月十七日起至清償日止，按週年利率百分之五計算
之利息。
原告其餘之訴駁回。
訴訟費用新臺幣參仟陸佰肆拾元由被告負擔百分之五十五，餘由
原告負擔。
本判決第一項得假執行。但被告以新臺幣壹拾捌萬肆仟貳佰伍拾
壹元為原告預供擔保，得免為假執行。
    事實及理由
一、按因侵權行為涉訟者，得由行為地之法院管轄，民事訴訟法
    第15條第1項定有明文。經查，本件侵權行為地在臺北市中
    山區新生北路2段與錦州街迴轉道口，有道路交通事故現場
    圖可稽（見本院卷第40、41頁），本院自有管轄權。又被告
    未於言詞辯論期日到場，核無民事訴訟法第386條各款所列
    情事，爰依原告聲請，由其一造辯論而為判決，合先敘明。
二、原告主張：被告於民國110年9月8日9時26分許，駕駛車牌號
    碼000-0000號自用小客車，行經臺北市中山區新生北路2段
    與錦州街迴轉道口時，因起駛未注意其他車輛之過失，致撞
    及原告承保之訴外人即被保險人和運租車股份有限公司(下
    稱和運租車公司)所有、訴外人蕭興民駕駛之車牌號碼000-0
    000號租賃小客車（下稱系爭車輛），造成系爭車輛受損，
    嗣系爭車輛經送修後，計支出新臺幣（下同）332,038元（
    含工資費用39,288元、零件費用292,750元），業經原告依
    保險契約理賠予和運租車公司，依保險法第53條取得代位求
    償權，爰依保險法第53條、民法第184條第1項前段、第191
    條之2規定，提起本件訴訟等語，並聲明：被告應給付原告3
    32,038元，及自起訴狀繕本送達翌日起至清償日止，按週年
    利率5%計算之利息。
三、被告經合法通知，未於言詞辯論期日到場，亦未提出書狀為
    任何聲明或陳述。
四、得心證之理由：
  ㈠本件原告主張被告於上開時、地駕駛車牌號碼000-0000號自
    用小客車，因起駛未注意其他車輛而撞及系爭車輛，造成系
    爭車輛受損；原告已賠付和運租車公司系爭車輛修復費用等
    情，業據其提出與所述相符之道路交通事故當事人登記聯單
    、道路交通事故資料查詢畫面、系爭車輛行車執照、汽車險
    理賠申請書、估價單、車損照片、電子發票證明聯為證（見
    本院卷第15-35頁），並經本院依職權向臺北市政府警察局
    交通警察大隊調閱道路交通事故初步分析研判表、道路交通
    事故現場圖、道路交通事故補充資料表、A3類道路交通事故
    調查紀錄表、道路交通事故當事人登記聯單、道路交通事故
    酒精測定紀錄表、吐氣酒精濃度檢測程序暨拒測法律效果確
    認單、道路交通事故照片黏貼紀錄表為憑（見本院卷第39-5
    1頁），又被告經合法通知，未於言詞辯論期日到場爭執，
    復未提出書狀答辯以供本院斟酌，依民事訴訟法第436條第2
    項、第280條第3項、第1項之規定，即視同自認原告之主張
    ，堪認原告之主張為真實。
  ㈡按因故意或過失，不法侵害他人之權利者，負損害賠償責任
    ，民法第184條第1項前段定有明文。又汽車起駛前應顯示方
    向燈，注意前後左右有無障礙或車輛行人，道路交通安全規
    則第89條第1項第7款前段亦定有明文。另依保險法第53條第
    1項規定，被保險人因保險人應負保險責任之損失發生，而
    對於第三人有損失賠償請求權者，保險人得於給付賠償金額
    後，代位行使被保險人對於第三人之請求權；但其所請求之
    數額，以不逾賠償金額為限。本件被告駕駛前開自用小客車
    ，因起駛未注意其他車輛致車禍肇事，已如上述，揆諸民法
    第184條第1項前段規定，被告自應負侵權行為損害賠償責任
    。又原告既承保系爭車輛並已給付賠償金額，依保險法第53
    條第1項規定，即得代位行使和運租車公司對被告之侵權行
    為損害賠償請求權。
  ㈢次按不法毀損他人之物者，應向被害人賠償其物因毀損所減
    少之價值，為民法第196條所明定。而所謂請求賠償物被毀
    損所減少之價額，得以修復費用為估定標準，但以必要者為
    限，例如修理材料以新品換舊品，應予折舊（參見最高法院
    77年度第9次民事庭會議決議）。經查，原告主張系爭車輛
    必要修繕費用包括工資費用39,288元、零件費用292,750元
    等情，業據其提出估價單、電子發票證明聯為證（見本院卷
    第23-29、35頁），依前揭說明，系爭車輛之修復既以新零
    件更換被毀損之舊零件，自應將零件折舊部分予以扣除。而
    依行政院所頒「固定資產耐用年數表」及「固定資產折舊率
    表」之規定，自用小客車之耐用年數為5年，依定率遞減法
    每年折舊369/1000，且固定資產提列折舊採用定率遞減法則
    者，以1年為計算單位，其使用期限未滿1年者，按實際使用
    之月數相當於全年之比例計算之，不滿1月者，以1月計。準
    此，系爭車輛出廠日為109年3月，有系爭車輛行車執照足憑
    （見本院卷第19頁），至事故發生日即110年9月8日止，實
    際使用年數為1年6月8日，以使用1年7月計，故該車零件費
    用扣除折舊後之費用為144,963元(計算式如附表所示），並
    加計工資費用39,288元，原告得請求之車輛修復費用應為18
    4,251元（計算式：144963＋39288＝184251）。
  ㈣末按遲延之債務，以支付金錢為標的者，債權人得請求依法
    定利率計算之遲延利息；應付利息之債務，其利率未經約定
    ，亦無法律可據者，週年利率為百分之五；給付無確定期限
    者，債務人於債權人得請求給付時，經其催告而未為給付，
    自受催告時起，負遲延責任。其經債權人起訴而送達訴狀，
    或依督促程序送達支付命令，或為其他相類之行為者，與催
    告有同一之效力，民法第233條第1項前段、第203條、第229
    條第2項分別有明文規定。本件原告之請求，核屬無確定期
    限之給付，自應經原告催告未為給付，被告始負遲延責任。
    準此，原告請求被告給付自起訴狀繕本送達翌日即111年4月
    17日（見本院卷第61頁）起至清償日止，按週年利率5%計算
    之利息，核無不合，併予准許。
五、綜上所述，原告據以提起本訴，請求被告給付184,251元，
    及自起訴狀繕本送達翌日即111年4月17日起至清償日止，按
    週年利率5%計算之利息，為有理由，應予准許，逾此範圍之
    請求為無理由，應予駁回。
六、本件原告勝訴部分係就民事訴訟法第427條訴訟適用簡易程
    序所為被告敗訴之判決，依同法第389條第1項第3款規定，
    應依職權宣告假執行，並依同法第392條第2項規定，依職權
    宣告被告如預供擔保，得免為假執行。
七、訴訟費用負擔之依據：民事訴訟法第79條。本件訴訟費用額
    ，依後附計算書確定如主文第3項所示金額。
中　　華　　民　　國　　111 　年　　7 　　月　　13　　日
                  臺北簡易庭  法　官  葉藍鸚
附表
-----
折舊時間           金額
第1年折舊值        292,750×0.369＝108,025
第1年折舊後價值    292,750－108,025＝184,725
第2年折舊值        184,725×0.369×(7/12)＝39,762
第2年折舊後價值    184,725－39,762＝144,963
訴訟費用計算書
項　　    目               金　額（新臺幣）　　   備　註
第一審裁判費   　 　　     3,640元
合　　　　計　　　         3,640元
以上正本係照原本作成。
如不服本判決，應於判決送達後20日內向本庭提出上訴狀（須按
他造當事人之人數附繕本）。如委任律師提起上訴者，應一併繳
納上訴審裁判費。
中　　華　　民　　國　　111 　年　　7 　　月　　13　　日
                              書記官  翁嘉偉